Inventaris van het archief van Commandeur J.D. van Rijn, 1658-1676
Nationaal Archief, Den Haag
Collectie Van Rijn
Rijn, van
1658-1676
1206
0.10 meter; 10 inventarisnummers.
Normale geschreven, getypte en gedrukte documenten, geen bijzondere handschriften.
Nationaal Archief, Den Haag
Rijn, J.D. van
Het archief bevat stukken afkomstig van commandeur Jan Danielsen van Rijn. Onder andere stukken betreffende luitenant-admiraal Michiel Adriaanszoon de Ruyter.
Archiefvorming
Geschiedenis van het archiefbeheer
Van Jhr. W.A.C. de Jonge te 's-Gravenhage.
De rechtstitel is (nog) onbekend.
1.10
Aanwijzingen voor de gebruiker
Openbaarheidsbeperkingen
Volledig openbaar.
Materiële beperkingen
Aanvraaginstructie
Openbare archiefstukken kunnen online worden aangevraagd en gereserveerd. U kunt dit ook via de terminals in de studiezaal van het Nationaal Archief doen. Om te kunnen reserveren dient u de volgende stappen te volgen:
U maakt een profiel aan op www.gahetna.nl, en logt vervolgens in
Via de archiefinventaris (alleen de beschrijvingen met rode nummers) selecteert u het gewenste archiefstuk door op de knop 'Reserveren' te klikken
In het volgende scherm geeft u aan op welke dag u het archiefstuk wilt inzien
Indien u zich bevindt in de studiezaal en een tafelnummer heeft ontvangen kunt u dit nummer vermelden. Als u geen tafelnummer heeft kunt u tafelnummer 777 laten staan
Vervolgens bevestigt u uw reservering door deze te versturen.
Verwant materiaal
Beschikbaarheid van kopieën
Beschrijving van de series en archiefbestanddelen
- Pas, afgegeven door burgemeesters en regeerders van Rotterdam voor Joan Danielsen als kapitein van het schip "de Zwarte Leeuw"., 4 Januari 1658; 1; 1 stuk.
- Commissiën voor Jan Danielsen van Rijn als: - commandeur op den brander de Fortuyn, van Gedeputeerden en Gevolmachtigden van de Staten-Generaal "tot de expeditie en over 't employ van 's lands vlote", 2 Juli 1666, - commandeur van een "uijtlegger" van de Admiraliteit te Rotterdam, 30 Juli 1672, - "commandeur ofte capiteyn op een van de oorloghschepen op de Waal onder het bevel van Willem van Swaenswijck, - opper-commandeur van de uytleggers", als voren., 9 Juni 1676; 2; 3 stukken.
- Orders van den luitenant-admiraal Michiel Adriaanszoon de Ruyter voor Jan Danielsen van den Rijn als: - Commandeur van het brandschip "de Fortuyn", 8 Juli 1666; - Commandeur van het brandschip "Pro Patria", 27 Mei 1667., 1666-1667; 3; 2 stukken.
- Lijst van de verdeeling der vloot onder den luitenant-admiraal Michiel de Ruyter in drie smaldeelen, met opgaaf van de namen der bevelvoerende officieren., 10 Mei 1673; 4; 1 stuk.
  Inventarisnummer ontbreekt in het archief.
- Fragment-instructie van den luitenant-admiraal Michiel de Ruyter voor de officieren van de vloot., 9 Mei 1673; 5; 1 stuk
- "Rendevous" voor de vloot gesteld door den vice-admiraal Cornelis Everts en zijn krijgsraad., 19 Februari 1678; 6; 1 stuk
- Instructie van den vice-admiraal Cornelis Everts, "opperhoofft van 't esquadre schepen van den Staet gedestineert naar de Middellantsche zee", voor de officieren van de vloot., 21 Februari 1678; 7; 1 stuk
- Order van den schout-bij-nacht Gillis Scheij voor den commandeur Jan Dame., 19 Nov. 1688; 8; 1 stuk
- Order van koning Lodewijk XIV van Frankrijk voor den scheepskapitein d'Hans te Duinkerken om zich in te schepen op het schip l'Alcion en er te dienen als luitenant onder de bevelen van den kapitein Baert, Versailles., 11 April 1692; 9; 1 stuk
- Extract-resolutiën van de Staten-Generaal en van de vroedschap van Rotterdam en andere stukken betreffende den Amerikaanschen scheepskapitein Paul Jones., 1779 en 1780; 10; 17 stukken